# 这道题是不是有点问题？

提问人：szph233 时间：2017-06-28 22:58:32
权益结算的股份支付和应付职工薪酬有什么关系？

回答人：chenyiwei
数字计算没有问题。当然这应当表述为股份支付费用而不是职工薪酬费用。当然广义上对员工的股权激励也是职工薪酬的一种形式。